---
output: md_document
---

# R 3.0.0以降のS4クラスの定義方法

R 3.0.0から`setClass()`には`slots`という引数が追加され、`representation`引数ではなくこちらを使うことが推奨されています。

> `setClass()` has a new argument, `slots`, clearer and less ambiguous than `representation`. It is recommended for future code, but should be back-compatible. At the same time, the allowed slot specification is slightly more general. See the documentation for details.  
(https://cran.r-project.org/bin/windows/base/old/3.0.0/NEWS.R-3.0.0.html)

また、`prototype`引数や`validity`引数についても別の手段が推奨されています。

> These arguments are currently allowed, but either they are unlikely to be useful or there are modern alternatives that are preferred.  
(`?setClass`, https://stat.ethz.ch/R-manual/R-devel/library/methods/html/setClass.html)


## `representation`

`representation`引数はS4クラスのスロットを指定するものでした。これは`slots`引数で完全に代替でき、`representation()`の代わりに名前付きベクトルを指定します。

具体的には、古い書き方だと以下ようなクラス定義だったものは、

```{r class-define-slots-old}
setClass("ClassA_deprecated",
         representation = representation(slotA = "character",
                                         slotB = "numeric"))
```

以下のように書くことが推奨されます。

```{r class-define-slots-new}
setClass("ClassA",
         slots = c(slotA = "character",
                   slotB = "numeric"))
```

`showClass()`を使うと、いずれも同じ定義になっていることが確認できます。

```{r show-class}
showClass("ClassA_deprecated")
showClass("ClassA")
```

## `prototype`

`prototype`引数は、各スロットのデフォルト値を指定するためのものでした。現在は、デフォルト値を指定したい場合は、初期化時に呼び出されるメソッド`initialize()`を実装してその中に初期化処理を入れる、というやり方が推奨されています。

具体的には、古い書き方だと以下のようなクラス定義だったものは、

```{r class-define-initialize-old}
setClass("ClassB_deprecated",
         representation = representation(slotA = "character",
                                         slotB = "numeric"),
         prototype = prototype(slotA = "DEFAULT",
                               slotB = pi))
```

以下のようにメソッドを定義します。`callNextMethod()`でデフォルトの`initialize()`メソッドを呼んでおかないと、次に説明するバリデーション等の処理が行われないので注意しましょう。

```{r class-define-initialize-new}
setClass("ClassB",
         slots = c(slotA = "character",
                   slotB = "numeric"))

setMethod("initialize", signature = "ClassB",
          function(.Object, slotA = "DEFAULT", slotB = pi) {
            .Object <- callNextMethod()
            .Object@slotA <- slotA
            .Object@slotB <- slotB
            .Object
          })
```

やや冗長にはなりますが、単純なデフォルト引数の処理だけでなく、様々な初期化処理を自由に指定できるのが利点でしょう。

`new()`で新しいインスタンスを作ってみると、以下のように同じ値になっていることがわかります。

```{r new-class}
new("ClassB_deprecated")
new("ClassB")
```

## `validity`

`validity`引数は、S4クラスのインスタンス作成時に行うバリデーションを指定するためのものでした。`setValidity()`を代わりにに使うことが推奨されています。

具体的には、以下のようにクラス定義をしていたものは

```{r class-define-validity-old}
is_valid_classC <- function(object) {
  if (object@slotB >= 0) {
    TRUE 
  } else {
    "slotB is negative"
  }
}

setClass("ClassC_deprecated",
         representation = representation(slotA = "character",
                                         slotB = "numeric"),
         validity = is_valid_classC)
```

クラス定義のあとで`setValidity()`を指定します。

```{r class-define-validity-new}
setClass("ClassC",
         slots = c(slotA = "character",
                   slotB = "numeric"))
setValidity("ClassC", is_valid_classC)
```

いずれも、以下のようにエラーになることが確認できるでしょう。

```{r, validity-errors, error=TRUE}
new("ClassC_deprecated", slotB = -1)
new("ClassC", slotB = -1)
```
